Inventaris van de dossierserie Tractaten van de Afdeling Wetgeving van het Ministerie van Justitie, 1930-2008
Nationaal Archief, Den Haag
- Mulitilaterale Overeenkomsten [Aanvulling 2019], C.
  - Grens- en douaneaangelegenheden, C.6
    - Het mede voorbereiden van het verdrag tussen het Koninkrijk der Nederlanden voor Aruba en de Regering van de Verenigde Staten van Amerika inzake douanevoorinspectie en het toestemmen met het verdrag met Nieuw-Zeeland, 1995-2001; 384; 1 omslag
    - Verdrag van Schengen, 1.2.06.1.
      - Het mede voorbereiden van de overeenkomst tussen de Europese Unie, de Europese Gemeenschap en de Zwitserse Bondsstaat inzake de wijze waarop Zwitserland wordt betrokken bij de uitvoering, de toepassing en de ontwikkeling van het Schengenacquis, 2003-2008; div.nrs.; 6 pakken
        - Deel 1 2003, 325
        - Deel 2 2003-2004, 439
        - Deel 3 2004, 436
        - Deel 4 2004-2005, 326
        - Deel 5 2006-2007, 327
        - Deel 6 2008, 435
      - Het mede voorbereiden van de overeenkomst tussen de staten gebonden aan het op 14 juni 1985 te Schengen gesloten akkoord, inzake de geleidelijke afschaffing van controles aan de gemeenschappelijke grenzen, enerzijds en de Republiek Polen anderzijds, evenals de overname van onrechtmatig binnengekomen of verblijvende personen te Brussel, 1991-2001; 416; 1 pak
      - Het mede voorbereiden van de toetreding van de Griekenland tot het akkoord van Schengen in het kader van de geleidelijke afschaffing van de controles aan gemeenschappelijke grenzen, 1994-1996; 377; 1 omslag
      - Het mede voorbereiden van het wetsvoorstel tot goedkeuring voor toetreding van Oostenrijk tot het akkoord van Schengen, 1992-1996; 373; 1 omslag
      - Het mede voorbereiden van de toetreding van Denemarken, Finland en Zweden tot het Verdrag van Schengen en de samenwerkingsovereenkomst met Noorwegen en IJsland, 1997-1998; 343; 1 pak
      - Het wijzigen van Protocol van de artikelen 40 ,41 en 65 van de uitvoeringsovereenkomst van het akkoord van Schengen, 1995-1998; 379; 1 pak
  - Humanitaire hulp, C.7
    - Het adviseren van de minister van Justitie over een Algemene Maatregel van Bestuur betreffende het Rode Kruis, 1980; 312; 1 omslag
    - Het mede voorbereiden tot het aanwijzen van het T.M.C. Asser Instituut als instelling welke vanuit Nederland relevante informatie doorzendt naar het Instituut Henry Dunant, 1977-1978; 299; 1 omslag
    - Het mede voorbereiden van de overeenkomst tussen het Koninkrijk der Nederlanden en de Internationale Organisatie voor Migratie inzake haar uitvoerende werkzaamheden in Nederland, 1991-1999; 244; 1 omslag
    - Het mede voorbereiden van het internationaal verdrag van 1989 inzake hulpverlening, 1990-1997; 274; 1 omslag
    - Het mede voorbereiden van het voornemen tot intrekking van het voorbehoud bij artikel 68, tweede lid van het Verdrag van Genève betreffende de bescherming van burgers in oorlogstijd, 1981-1988; 295; 1 omslag
  - Milieu, C.8
    - Het mede voorbereiden van een vertaling van het protocol van 1992 tot wijziging van het Internationaal Verdrag inzake de wettelijke aansprakelijkheid voor schade door verontreiniging door olie van 1969, 1990-1998; 366; 1 omslag
    - Het mede voorbereiden van het verdrag inzake de fysieke beveiliging van kernmateriaal, gesloten te Wenen, New York op 3 maart 1980, 1979-1994; 401; 1 pak
    - Het mede voorbereiden van het verdrag inzake de voorkoming van verontreiniging van de zee ten gevolge van het storten van afval en andere stoffen, 1979-2000; 431; 1 pak
    - Het mede voorbereiden van het verdrag inzake Wettelijke Aansprakelijkheid in verband met het vervoer van gevaarlijke stoffen ter zee, 1977; 304; 1 omslag
    - Het vaststellen van het internationaal verdrag betreffende de Wet aansprakelijkheid olietankschepen en de Wet schadefonds olietankschepen, 1990-1995; 364; 1 pak
  - Nationaliteiten, C.9
    - Het mede voorbereiden van de overeenkomst tussen de Beneluxlanden en Roemenië betreffende de overname van onrechtmatig binnengekomen of verblijvende personen, 2001; 348; 1 omslag
    - Het mede voorbereiden van de overeenkomst tussen de regering van de Republiek Kroatië en de regeringen van het Koninkrijk België, het Groothertogdom Luxemburg en het Koninkrijk der Nederlanden betreffende de overname van onrechtmatig binnengekomen of verblijvende personen, 1995-1998; 344; 1 omslag
    - Het mede voorbereiden van de overeenkomst tussen de twaalf lidstaten van de Europese Gemeenschap inzake de verantwoordelijkheid voor de behandeling van een asielverzoek, 1990-1997; 378; 1 omslag
    - Het mede voorbereiden van de toescheidingsovereenkomst inzake nationaliteiten, 1996-1980; 232; 1 omslag
    - Het mede voorbereiden van een overeenkomst met de internationale commissie van de burgerlijke stand, 1990-1994; 341; 1 omslag
    - Het mede voorbereiden van het verdrag met Estland en Litouwen inzake de uitwisseling van persoonsgegevens, 2001; 386; 1 omslag
    - Het mede voorbereiden van het Verdrag van Maastricht inzake nationaliteit en de burger van Europese Unie naar aanleiding van de wet op het Nederlanderschap, 1994-1998; 237; 1 omslag
    - Het mede voorbereiden van het verdrag van 6 mei 1963 te Straatsburg inzake beperkingen van gevallen van meervoudige nationaliteit, evenals militaire verplichtingen in geval van meervoudige nationaliteit, 1991-1998; 229; 1 omslag
    - Het vaststellen van de Europese Overeenkomst nopens het verkeer van personen tussen Lidstaten van de Raad van Europa, van 21 juni 1999, 1990-2001; 363; 1 omslag
    - Het verkrijgen van het Nederlanderschap op grond van de overeenkomst van Bern inzake beperking van het aantal gevallen van staatloosheid, 1996-2001; 240; 1 omslag
    - Het wijzigen van de overeenkomst van Bern van 13 september 1973 inzake de aanduiding van geslachtsnamen en voornamen in de registers van de burgerlijke stand, 1992-1999; 346; 1 omslag
  - Personele aangelegenheden, C.10
    - Het geven van reacties op rapportages inzake Internationale Arbeidsorganisatie ten aanzien van het Verdrag Bescherming moederschap, 1980-1988; 311; 1 pak
    - Het mede voorbereiden van de Internationale Arbeidsorganisatie Verdrag 133 inzake bemanningsverblijven aan boord van schepen, 1980-1983; 402; 1 omslag
    - Het mede voorbereiden van de Internationale Arbeidsorganisatie Verdrag 155 inzake arbeidsveiligheid, 1990-1990; 380; 1 omslag
    - Het mede voorbereiden van het verdrag inzake de arbeidsovereenkomst van vissers, 1980-1986; 300; 1 omslag
    - Het mede voorbereiden van het Verdrag inzake de veiligheid van de Verenigde Naties en het geassocieerd personeel, 1994-2002; div.nrs.; 4 pakken
      - Deel 1 1994, 428
      - Deel 2 1994-1995, 425
        Nota bene: Bevat Engelse en Franse teksten
      - Deel 3 1995, 283
      - Deel 4 1994-2002, 279
    - Het mede voorbereiden van het verdrag inzake jaarlijks verlof met behoud van loon voor zeevarenden, 1974-1980; 403; 1 pak
    - Het mede voorbereiden van het verdrag inzake tewerkstelling en arbeids- en levensomstandigheden van verplegend personeel, aangenomen door de Internationale arbeidsconferentie, 1980-1981; 424; 1 omslag
  - Rechtspleging, C.11
    - Het aanwijzen van de wettelijke bepalingen voor opname in de bijlagen II en III van het verdrag inzake de internationale geldigheid van strafvonnissen, 1989-2002; 272; 1 omslag
    - Het bekrachtigen van het verdrag tegen foltering en andere wrede, onmenselijke of onterende behandeling of bestraffing, New York 1984, 1980-1988; 306; 1 pak
      Nota bene: Bevat Engelse en Franse tekst
    - Het geven van een reactie op de bevindingen van het onderzoek Comité Europees Verdrag ter voorkoming van folteringen en onmenselijke of vernederende behandeling of bestraffing, 1993-1995; 308; 1 omslag
    - Het instemmen met het protocol betreffende de voorrechten en immuniteiten van Europol, 1997-1998; 398; 1 omslag
    - Het mede adviseren inzake de arbitrage tussen Iran en de Verenigde Staten van Amerika inzake voorrechten en immuniteiten van personen, 1981-2000; 411; 1 pak
    - Het mede voorbereiden van de Internationale verdragen inzake de Convention on the Protection of the Environment through Criminal Law, 1996-1999; 345; 1 omslag
    - Het mede voorbereiden van de overeenkomsten op civielrechtelijk gebied tussen Noorwegen en Oostenrijk (Executieverdrag), 1983; 323; 1 omslag
    - Het mede voorbereiden van het Europees Verdrag ter voorkoming van foltering en onmenselijke of vernederende behandeling of bestraffing, met bijlage, 1988-1992; 303; 1 pak
      Nota bene: bevat Engelse en Franse tekst
    - Het mede voorbereiden van het ontwerp-kaderbesluit inzake de confiscatie van opbrengsten van misdrijven, en van de daarbij gebruikte hulpmiddelen, 1990-2002; 374-376; 3 pakken
      - Deel 1 1990-2002, 374
      - Deel 2 1990-2002, 375
      - Deel 3 1990-2002, 376
    - Het mede voorbereiden van het rechtsvorderingsverdrag 1932, houdende bepalingen tot het vergemakkelijken van het voeren van rechtsgedingen, van toepassing op de Republiek Nauru, 1978-1980; 427; 1 omslag
    - Het mede voorbereiden van het verdrag inzake de voorkoming en de bestraffing van genocide, 1980-2002; 426; 1 omslag
    - Het mede voorbereiden van de toetreding van Polen tot het Verdrag van Lugano (1988) inzake de rechterlijke bevoegdheid en op de erkenning en tenuitvoerlegging van vonnissen in burgerlijke zaken, 1993-2001; 362; 1 omslag
    - Het aansporen van het Openbaar Ministerie tot snelle informatieverstrekking over de gevolgen voor de executie van opgelegde straf bij geconstateerde schending van het Europese Verdrag voor de Rechten van de Mens, 1998; 392; 1 omslag
    - Uitleveringen, 1.2.11.1.
      - Het instemmen met het verdrag tussen de lidstaten van de Europese Unie inzake de toepassing van de verkorte procedure bij uitlevering, met bijlagen, 1990-2003; 282; 1 pak
      - Het mede voorbereiden van de overeenkomst houdende de vereenvoudiging en modernisering van de wijze van toezending van uitleveringsverzoeken tussen de lidstaten van de Europese Gemeenschappen en de Europese Politieke Samenwerking, 1996-1996; 405; 1 omslag
      - Het mede voorbereiden van de overeenkomst tussen de Lid-Staten van de Europese Gemeenschappen betreffende de vereenvoudiging en de modernisering van de wijze van toezending van uitleveringsverzoeken, 1989-2000; 353; 1 pak
      - Het mede voorbereiden van het Europees Verdrag inzake de overbrenging van gevonniste personen, 1990-2002; 273; 1 pak
      - Het verlenen van goedkeuring aan de Interparlementaire Beneluxraad inzake het verdrag aangaande de uitlevering en rechtshulp in strafzaken, 1992-1998; 335; 1 omslag
      - Het verzoeken van de Raad van State om voorlichting over de verenigbaarheid van het Kaderbesluit Europees Aanmoedigingsbevel en artikel 2, derde lid van de Grondwet, 2001-2002; 371; 1 omslag
  - Vervoer, C.12
    - Het adviseren van het ministerie van Verkeer en Waterstaat en het voorstellen tot wijziging van de transportrechtelijke bepalingen voor het internationale reizigersvervoer per spoor, 1977-1979; 315-318; 4 pakken
      Nota bene: Bevat Duitse en Franse teksten
      - Deel 1 1977-1979, 315
      - Deel 2 1970-1978, 316
      - Deel 3 1977-1979, 317
      - Deel 4 1976-1977, 318
    - Het mede voorbereiden van de internationale verdragen tot algehele herziening van de Berner Spoorwegverdragen, 1960-1979; 320-322, 422; 3 pakken en 1 omslag
      - Deel 1 1960-1977, 422; 1 omslag
      - Deel 2 1978, 320
      - Deel 3 1978, 321
      - Deel 4 1979, 322
    - Het mede voorbereiden van de ondertekening van het verdrag tot het brengen van eenheid in enige bepalingen inzake het internationale luchtvervoer, Montreal 28 mei 1999, 1999-1999; 365; 1 omslag
    - Het mede voorbereiden van het internationaal verdrag inzake beslaglegging op schepen, 1995-2000; 367; 1 pak
    - Het mede voorbereiden van het Ontwerp-Verdrag protocol inzake Internationale Zekerheidsrechten, in het bijzonder voor luchtvaartuigen, 2000-2001; 256; 1 omslag
    - Het mede voorbereiden van het verdrag betreffende het internationale spoorwegvervoer, 1980-1994; 404; 1 pak
    - Het mede voorbereiden van het verdrag inzake de overeenkomst voor het internationale vervoer van reizigers en bagage in de binnenvaart, 1979; 309; 1 omslag
    - Het mede voorbereiden van het Verdrag tot brengen van eenheid in enige bepalingen inzake het internationale luchtvervoer, 1990-2001; 361; 1 omslag
  - Wapens, C.13
    - Het mede voorbereiden van de Benelux-Overeenkomst inzake wapens en munitie, 1991-1993; 359; 1 omslag
    - Het mede voorbereiden van de Europese Overeenkomst Straatsburg inzake de controle op de verwerving en het bezit van vuurwapens door particulieren, 1988-2000; 246; 1 omslag
    - Het mede voorbereiden van het verdrag inzake het verbod of beperking op conventionele wapens, Genève 1980, 1980-2002; 420-421, 423; 3 pakken
      - Deel 1 1980-1981, 420
      - Deel 2 1981-1988, 421
      - Deel 3 1992-2002, 423
    - Het wijzigen van het Protocol inzake het verbod of de beperking van het gebruik van mijnen, valstrikmijnen en andere mechanismen en het verdrag inzake het verbod of de beperking van het gebruik van bepaalde conventionele wapens die geacht kunnen worden buitensporig leed te veroorzaken of een niet -onderscheidende werking te hebben, 1997-2002; 324; 1 omslag